nl: Sportartikelen > Buitenrecreatie > Jagen en schieten > Jagen > Lokmiddelen voor wild: Camouflage- en lokgeuren; Accessoires voor lokvogels; Lokfluiten; Lokmiddelen; Lokaas, voer en mineralen voor wild
de: Sportartikel > Outdoor-Aktivitäten > Jagen und Schießen > Jagd > Lockmittel für Wild: Geruchstarnung & Lockdüfte; Zubehör für Locktiere; Lockinstrumente; Jagdköder; Köder, Futter & Mineralien
it: Articoli sportivi > Ricreazione outdoor > Caccia e tiro a segno > Caccia > Esche per animali selvatici: Odori attrattivi e neutralizzatori di odori; Accessori per richiami; Richiami da caccia; Trappole da caccia; Esche, alimenti e minerali per animali selvatici
ro-RO: Articole sportive > Recreere în aer liber > Vânătoare și tir > Vânătoare > Atractanți pentru animale sălbatice: Soluții pentru mascarea mirosului și atractanți olfactivi; Accesorii pentru momeli artificiale; Chemători pentru vânătoare și animale sălbatice; Atrape pentru vânătoare și animale sălbatice; Momeli, hrană și minerale pentru animale sălbatice
sl-SI: Športna oprema > Rekreacija na prostem > Lov in streljanje > Lov > Privabljala za divjad: Vonjave za prikrivanje in privabljanje; Dodatki za vabe; Piščalke za privabljanje divjadi in prostoživečih živali; Lovske vabe in vabe za prostoživeče živali; Vabe, krma in minerali za divjad
fr: Équipements sportifs > Loisirs de plein air > Chasse et tir > Chasse > Attractifs pour le gibier: Attractants et masquants d'odeur pour chasse; Accessoires d'appelants; Appeaux; Leurres pour la chasse; Appâts et leurres pour le gibier
th: อุปกรณ์กีฬา > สันทนาการกลางแจ้ง > การล่าสัตว์และยิงปืน > มีดพราน > อุปกรณ์ล่อสัตว์ป่า: กลิ่นอำพรางและกลิ่นล่อ; อุปกรณ์เสริมสำหรับหุ่นล่อสัตว์; ที่เลียนเสียงสัตว์ป่า; เหยื่อล่อในการล่าและสัตว์ป่า; เหยื่อ อาหาร และเกลือแร่สำหรับสัตว์ป่า
cs: Sportovní potřeby > Outdoorové aktivity > Lov a střelba > Lov > Lovecké atraktanty: Maskovací spreje a pachové atraktanty; Příslušenství k balabánům; Lovecké vábničky; Lovecké návnady; Návnady, krmivo a minerály pro zvěř
hr-HR: Sportska oprema > Rekreacija na otvorenom > Lov i streljaštvo > Lov > Privlačne tvari za divlje životinje: Mirisi za pokrivanje i sredstva za privlačenje mirisa; Dodaci za mamce; Vabilice za lov i divlje životinje; Zamke za lov i divlje životinje; Mamci, hrana i minerali za divlje životinje
zh-TW: 體育用品 > 室外休閒 > 打獵和射擊 > 狩獵 > 野生動物誘捕用品: 人體氣味消除劑/氣味誘捕劑; 誘餌模型配件; 聲音誘捕器; 狩獵用誘餌; 誘餌/飼料
pt-BR: Artigos esportivos > Atividades ao ar livre > Caça e tiro > Caça > Produtos para atrair animais selvagens: Neutralizadores de odores e odores atrativos; Acessórios para chamarizes; Aparelhos que imitam sons de animais; Imitação de animais para caça; Iscas, rações e suplementos minerais para animais selvagens
ko: 스포츠용품 > 야외 레크레이션 > 사냥/사격 > 사냥 > 야생동물 유인제: 위장용 향/향기 유인제; 디코이 액세서리; 유인용/야생동물 소리; 사냥/야생 동물 유인 모형; 야생동물 미끼/먹이/미네랄
hu: Sportszerek > Szabadtéri kikapcsolódás > Vadászat és lövészet > Vadászat > Vadvonzók: Borítóillatok és illatvonzók; Vadászcsali-kiegészítők; Vadászat és vadhívók; Vadászat és vadcsalik; Vadcsali, -takarmány és ásványi anyagok
zh-CN: 体育用品 > 户外休闲 > 打猎与射击 > 狩猎用品 > 狩猎引诱剂: 人体气味消除剂/引诱剂; 仿真诱饵配件; 猎哨和野外求生哨; 狩猎诱饵; 野生动物用诱饵、饲料和矿物质
el: Αθλητικά είδη > Υπαίθριες δραστηριότητες αναψυχής > Κυνήγι & σκοποβολή > Κυνήγι > Ελκυστικά προϊόντα για άγρια ζώα: Αρώματα κάλυψης και ελκυστικά προϊόντα μυρωδιάς; Αξεσουάρ ομοιωμάτων; Εργαλεία/συσκευές μίμησης ήχων κυνηγιού και άγριων ζώων; Ομοιώματα κυνηγιού & άγριας ζωής; Δολώματα, τροφές & μέταλλα για άγρια ζώα
nb: Sportsutstyr > Friluftsliv > Jakt og skyting > Jakt > Lokkemidler: Dekkduft og lukttiltrekning; Tilbehør til lokkedyr; Jakt- og dyrefløyter; Lokkedyr for jakt og dyreliv; Dyreagn, fôr og mineraler
sv: Sportartiklar > Utomhusaktiviteter > Jakt och skytte > Jakt > Lockmedel för vilt: Lockmedel; Tillbehör för bulvaner; Lockpipor; Jaktbulvaner; Beten, föda och mineraler för vilt
sk-SK: Športový tovar > Exteriérové rekreakčné športy > Poľovníctvo a streľba > Poľovníctvo > Vnadiace zmesi pre divú zver: Krycie vône a pachové vnadiace zmesi; Príslušenstvo k návnadám; Poľovnícke vábničky; Poľovnícke balabány; Návnady, krmivo a minerály pre divú zver
ru: Спортивные товары > Активный отдых на открытом воздухе > Охота и стрельба > Охота > Товары для привлечения диких животных: Нейтрализаторы запахов и аттрактанты; Аксессуары для охотничьих чучел; Манки для охоты; Чучела для охоты; Приманки, корм и минералы для диких животных
vi: Dụng cụ thể thao > Giải trí ngoài trời > Săn bắn > Dao đi săn > Chất hấp dẫn động vật hoang dã: Hương vị nhử; Phụ kiện con mồi giả; Máy gọi động vật; Hình nộm thú vật; Mồi nhử, thức ăn của động vật hoang dã và khoáng chất tự nhiên
da: Sportsartikler > Friluftsliv > Jagt og skydning > Jagt > Vildtlokkemidler: Duftlokkemidler og færdhæmmende middel; Tilbehør til lokkedyr; Lokkekald; Lokkedyr; Lokkemidler, føde og mineraler til vildt
fi: Urheilutarvikkeet > Ulkoharrasteet > Metsästys ja ammunta > Metsästys > Villieläinten houkuttelu: Peite- ja houkutushajusteet; Houkutuskuvien lisävarusteet; Eläinten kutsumisvälineet; Metsästys- ja eläinhoukuttimet; Eläinten houkutteet, ruoka ja mineraalit
pt-PT: Artigos de desporto > Atividades recreativas no exterior > Caça e tiro > Caça > Atrator para animais selvagens: Atratores e atenuadores de odor; Acessórios para chamarizes; Chamarizes para animais selvagens e caça; Engodos para animais selvagens e caça; Minerais, alimentos e iscos para animais selvagens
es: Equipamiento deportivo > Actividades al aire libre > Caza y tiro > Caza > Atrayente para animales: Bloqueadores de olores y aromas atrayentes; Accesorios para señuelos; Reclamos sonoros para caza y fauna; Señuelos para caza y fauna; Cebo, alimento y minerales para animales silvestres
lt-LT: Sporto prekės > Poilsis lauke > Medžioklė ir šaudymas > Medžioklė > Gyvūnų viliojimo priemonės: Slepiamieji kvapai ir viliojimo kvapai; Masalų priedai; Medžioklinės ir gyvūnų viliojimo garsinės priemonės; Medžiokliniai ir gyvūnų manekenai; Gyvūnų masalai, pašarai ir mineralai
ja: スポーツ用品 > 屋外レクリエーション > 狩猟・射撃 > 狩猟 > 野生動物用誘引剤: 臭い消し・誘引剤; デコイアクセサリー; 狩猟用呼び笛; 狩猟用デコイ; 野生動物用餌
tr: Spor Malzemeleri > Açık Hava Etkinlikleri > Avcılık ve Atıcılık > Avcılık > Vahşi Hayvan Tuzak Yemleri: Koku Gizleyiciler ve Çağırma Kokuları; Mühre aksesuarları; Avcı Düdükleri; Tuzak Yemleri; Vahşi Hayvan Tuzak Yemleri, Yemleri ve Mineralleri
en: Sporting Goods > Outdoor Recreation > Hunting & Shooting > Hunting > Wildlife Attractants: Cover Scents & Scent Attractants; Decoy Accessories; Hunting & Wildlife Calls; Hunting & Wildlife Decoys; Wildlife Bait, Feed & Minerals
pl: Sprzęt sportowy > Rekreacja na świeżym powietrzu > Myślistwo i strzelectwo > Łowiectwo > Wabiki na zwierzynę: Wabiki i kamuflaże zapachowe; Akcesoria do wabików; Wabiki myśliwskie dźwiękowe; Wabiki myśliwskie wizualne; Przynęta, karma i odżywki dla dzikiej zwierzyny
bg-BG: Спортни стоки > Спортни занимания на открито > Лов и стрелба > Лов > Продукти за привличане на диви животни: Обезмирисители и миризми за примамване; Аксесоари за примамки; Звукови примамки за лов; Примамки за лов; Стръв, храна и минерали за диви животни